臺灣高等法院民事裁定
109年度家抗字第8號
抗  告  人  顧偉國

代  理  人  杜俊謙律師
抗  告  人  顧偉芳



上列抗告人因與相對人賀霞蕊、顧孝廉間請求回復繼承權事件，
對於中華民國108年10月17日臺灣新北地方法院裁定（108年度家
調字第1656號），關於核定訴訟標的價額部分，提起抗告，本院
裁定如下：
    主  文
抗告均駁回。
抗告訴訟費用由抗告人各自負擔。
    理  由
一、本件相對人依民法第1146條回復繼承權之法律關係，向原法
    院起訴請求：㈠確認相對人對於被繼承人顧偉民之遺產有繼
    承權存在，應繼分為全部；㈡抗告人應將新北市○○區○○段000
    地號土地所有權應有部分二十分之一及同區成功路1段106巷
    1弄11號5樓建物所有權應有部分四分之一移轉登記予相對人
    全體公同共有；㈢抗告人應給付相對人新臺幣（下同）18萬0
    ,127元，及自起訴狀繕本送達翌日起至清償日止，按年息百
    分之五計算之利息（見原審卷21-25頁）。原法院於民國108
    年10月17日依民事訴訟法第77條之1規定，核定本件之訴訟
    標的價額為237萬6,029元，並裁定命相對人於5日內補繳第
    一審裁判費1萬0,395元（下稱原裁定）。抗告人不服原裁定
    關於訴訟標的價額之核定，提起抗告，抗告意旨略以：本件
    訴訟標的價額應以被繼承人全部遺產為準，包括建物1筆、
    土地1筆及存款1筆，其價額合併計算為896萬3,735元，原裁
    定核定本件訴訟標的價額為237萬6,029元，顯屬不當。
二、按訴訟標的之價額，由法院核定。核定訴訟標的之價額，以
    起訴時之交易價額為準；無交易價額者，以原告就訴訟標的
    所有之利益為準。又以一訴主張數項標的者，其價額合併計
    算之。但所主張之數項標的互相競合或應為選擇者，其訴訟
    標的價額，應依其中價額最高者定之。民事訴訟法第77條之
    1第1項、第2項、第77條之2分別定有明文。
三、查本件相對人係依民法第1146條繼承回復請求權起訴，並主
    張渠等對被繼承人顧偉民之遺產有繼承權存在，應繼分為全
    部，則其訴訟標的價額應以被繼承人顧偉民之全部遺產為準
    ，亦即門牌號碼新北市○○區○○路0段000巷0弄00號5樓建物所
    有權應有部分四分之一及所坐落同區林森段510地號土地所
    有權應有部分二十分之一(下稱系爭房地），並彰化商業銀
    行福和分行帳戶存款18萬0,127元，此有相對人所提出之財
    政部北區國稅局遺產稅免稅證明書可憑（見原審卷46頁）。
    又系爭房地經原法院依職權查詢内政部不動產交易實價查詢
    服務網最新鄰近房地交易價格，其中同為新北市○○區○○路0
    段000巷0弄0○00號間、建物型態為公寓5樓、屋齡39年之土
    地及建物，與系爭房地條件相似，堪為參考；上開房地於10
    7年11月交易價格，每坪為30萬0,774元（見原審卷61頁），
    依此計算，系爭房地價額應可估算為219萬5,902元（計算式
    ：96.54㎡〈建物登記面積〉×1/4×0.3025×300,774=2,195,902
    ，元以下四捨五入），加計被繼承人之存款18萬0,127元，
    原法院核定本件訴訟標的價額為237萬6,029元（計算式：2,
    195,902＋180,127＝2,376,029），並無不合。抗告人主張本
    件應以系爭房地全部範圍計算，並非僅計算權利範圍四分之
    一或二十分之一云云，為不足取。抗告意旨指摘原裁定關於
    核定訴訟標的價額部分不當，聲明廢棄，均無理由。
四、據上論結，本件抗告為無理由，爰裁定如主文。
中　　華　　民　　國　 109　　年　　2　　 月　　3 　　日
                  家事法庭
                      審判長法  官  蕭胤瑮
                            法  官  袁雪華
                            法  官  鄭威莉
正本係照原本作成。
本裁定除以適用法規顯有錯誤為理由外，不得再抗告。如提起再
抗告，應於收受送達後10日內委任律師為代理人向本院提出再抗
告狀。並繳納再抗告費新臺幣１千元。
中　　華　　民　　國　 109　　年　　2　　 月　　3 　　日
　　　　　　　　　　　　　  書記官  楊璧華